- ★ A Nimes (30000)
- # 35 ans
- **♀** Gard
- 0641253584

Langues

Anglais Bon

Atouts

Autonome

Polyvalent

Patient

Curieux

Centres d'intérêt

Informatique

Programmation

Jeux vidéo

Réseaux sociaux

in @mickael-vivens-83b98691

@Kordasauter

Mickael Vivens

Développeur Web

J'ai toujours développé pour le plaisir, mais après près de 8 ans dans l'administration système et réseau, j'ai eu l'opportunité de me spécialisé dans le développement web. C'est pourquoi j'ai suivi une formation qui m'aura permis de parfaire toutes les compétences nécessaire à ce type de poste.

Diplômes et Formations

Formation : Développeur Web (Diplôme de niveau 5 (bac +2))

De novembre 2023 à mai 2024 OpenClassrooms Nîmes

 Niveau BTS IRIS (Informatique et Réseau pour l'Industrie et les Services technique)

De septembre 2008 à août 2010 Lycee Dhuoda Nimes France

Bac STI Génie électronigue

2017 Lycée Dhuoda Nimes France

BEP Métier del'electronique

De septembre 2004 à août 2006 Lycée Jules Raimu France

Expériences professionnelles

Administrateur réseau

De janvier 2020 à août 2023 Collège Jules Verne Nimes

Administrateur réseau

De septembre 2018 à août 2023 Lycée Ernest Hemingway Nimes

Administrateur réseau

De septembre 2017 à août 2018 Collège Jean Moulin Alès

Administrateur reseau

De septembre 2017 à août 2018 Collège Denis Diderot Alés

Administrateur réseau

De février 2016 à août 2017 Collège Jules Verne Nimes

Co-gérant

De septembre 2011 à mars 2013 MRC informatique Ales

Compétences

HTML / CSS

Javascript

React

NodeJS

PHP

Angular

Typescript

Gestion de projet